【裁判字號】    98,抗,831
【裁判日期】    980826
【裁判案由】    聲明異議
【裁判全文】
臺灣高等法院刑事裁定                   98年度抗字第831號
  抗  告  人
  即  異議人  甲○○
                      14號
                      （現於臺灣臺北監獄執行中）
上列抗告人因聲明異議案件，不服臺灣桃園地方法院中華民國98
年6月30日裁定（98年度聲字第1904號），提起抗告，本院裁定
如下：
    主  文
抗告駁回。
    理  由
一、抗告意旨略以：抗告人因販賣毒品案件經判決需繳納犯罪所
    得，依臺灣桃園地方法院檢察署97執他1727字第37636號函
    ，其中說明欄載有「本件應繳納之犯罪所得可分期繳納」，
    抗告人亦表明願分期繳納之意，惟檢察署卻突強制執行抗告
    人之親友提供予抗告人在監服刑所需，而交由監所保管之保
    管金等款項，使抗告人及親友生活陷入困境，基本生活所需
    均無法維持，抗告人為此已數次遞狀向法院表示檢察官執行
    指揮為不當，詎均遭漠視，為此提出抗告云云。
二、按受刑人或其法定代理人或配偶以檢察官執行之指揮為不當
    者，得向諭知該裁判之法院聲明異議，法院並應就異議之聲
    明裁定之，刑事訴訟法第四百八十四條、第四百八十六條固
    分別定有明文。惟上開所稱「諭知該裁判之法院」，乃指對
    被告之有罪判決，而於主文內實際宣示其主刑、從刑之裁判
    而言，而上級法院另於主文內宣示如何之主刑、從刑，即屬
    該條所指「諭知該裁判之法院」（參照最高法院79年臺聲字
    第19號判例意旨）。
三、查本件抗告人甲○○因犯違反毒品危害防制條例等罪，經臺
    灣桃園地方法院以95年度訴字第2728號判處無期徒刑，並就
    被告販賣第一級毒品所得62,000元及56,000元，依毒品危害
    防制條例第 19條第1項規定諭知沒收，如一部或全部不能沒
    收時，以其財產抵償之；上訴本院後，經本院以97年度上訴
    字第 160號撤銷改判，論處有期徒刑15年，並就被告販賣第
    一級毒品所得62,000元及56,000元，依毒品危害防制條例第
    19 條第1項規定諭知沒收，如一部或全部不能沒收時，以其
    財產抵償之，並於97年4月7日確定，有各該刑事判決及本院
    被告前案紀錄表各乙份附卷可稽，經核抗告人所犯毒品危害
    防制條例等案件，原審法院雖以判決判處有期徒刑在案，惟
    經上訴本院後，經本院於97年3月26日以97年度上訴字第160
    號刑事判決，將原判決撤銷，並重新論處抗告人應執行有期
    徒刑十五年，販賣第一級毒品所得62,000元及56,000元，依
    毒品危害防制條例第 19條第1項規定諭知沒收，如一部或全
    部不能沒收時，以其財產抵償之，並因而確定，本件抗告人
    既對前開違反毒品危害防制條例案件所受裁判執行之指揮認
    有不當而聲明異議，依上開說明，自應依刑事訴訟法第 484
    條之規定，向原諭知該刑事裁判之本院"聲明異議"，始屬適
    法，抗告人誤向非原諭知該刑事裁判之原審法院聲明異議，
    其異議即難准許，原審法院因而自程序上駁回其異議，於法
    並無不合。抗告意旨指摘原裁定不當，核無理由，應予駁回
    。
四、據上論結，應依刑事訴訟法第412條，裁定如主文。
中    華    民    國    98    年    8     月    26    日
                  刑事第十五庭  審判長法  官  吳昭瑩
                                      法  官  李釱任
                                      法  官  張傳栗
以上正本證明與原本無異。
不得再抗告。
                                      書記官  吳玉華
中    華    民    國    98    年    8     月    27    日


司法院資訊處製作；財團法人民間司法改革基金會備份。
